# 1. Visualisation des différents combos de types de Pokémon 

***Objectif du graphique :***  
Ici, nous allons répondre à la question suivante : **Quel est le nombre de Pokémon par combinaison de types ?**
En effet, les pokémons possèdent un type principal (type1) et un type secondaire (type2). Le but est de voir ici, si ces types sont équitablements répartis, où si on peut observer des tendances.
Nous allons donc créer une heatmap permettant de visualiser les combinaisons de types de Pokémon.

***Présentation :***  
Pour réaliser ce graphique, nous avons utilisé les données du dataset "Pokemon_data".
Nous avons filtré les Pokémon qui n'ont pas de type secondaire (type2 = "None").
Nous avons ensuite compté le nombre de Pokémon par combinaison de types, puis nous avons ajouté des totaux pour chaque type principal et secondaire.

***Code et Visualisation***  
```{r warning=FALSE}
library(ggplot2)
library(dplyr)
library(tidyr)

#Ouverture du dataset
df <- read.csv("data/Pokemon_data.csv", sep = ",")

#On ne garde que les colonnes nécessaires : name, type1 et type2
df <- df %>%
  select(name, type1, type2) %>%
  mutate(type1 = as.character(type1), type2 = as.character(type2))

# Comptage
df_filtered <- df %>%
  filter(type2 != "None") %>%
  count(type1, type2)

# Totaux
row_totals <- df_filtered %>%
  group_by(type1) %>%
  summarise(n = sum(n)) %>%
  mutate(type2 = "Total")

col_totals <- df_filtered %>%
  group_by(type2) %>%
  summarise(n = sum(n)) %>%
  mutate(type1 = "Total")

# Fusion
df_augmented <- bind_rows(df_filtered, row_totals, col_totals)

# Marquage des cellules de total
df_augmented <- df_augmented %>%
  mutate(
    is_total = type1 == "Total" | type2 == "Total",
    fill_value = ifelse(is_total, NA, n),
    text_color = ifelse(is_total, "black", "gray10"),
    border_color = ifelse(is_total, "black", "white")
  )

# Forcer l'ordre pour mettre "Total" à droite / en haut
type1_levels <- c(sort(unique(df_augmented$type1[df_augmented$type1 != "Total"])), "Total")
type2_levels <- c(sort(unique(df_augmented$type2[df_augmented$type2 != "Total"])), "Total")

df_augmented <- df_augmented %>%
  mutate(
    type1 = factor(type1, levels = type1_levels),
    type2 = factor(type2, levels = type2_levels)
  )

# Heatmap finale
ggplot(df_augmented, aes(x = type2, y = type1)) +
  geom_tile(aes(fill = fill_value), color = df_augmented$border_color, size = 1) +
  geom_text(aes(label = n, color = text_color), show.legend = FALSE) +
  scale_fill_gradient(low = "#ffeda0", high = "#f03b20", na.value = "white") +
  scale_color_identity() +
  theme_minimal() +
  theme(axis.text.x = element_text(angle = 35, hjust = 1)) +
  labs(
    title = "Heatmap des Combinaisons de Types 1 / Types 2 des Pokémons avec un Type Secondaire",
    subtitle = "Nombre de Pokémons par combinaison de types",
    x = "Type Secondaire",
    y = "Type Principal"
  ) +
  coord_fixed()
```

***Analyse :***  
Nous pouvons observer que la majorité des Pokémon possèdent un type principal de type "Eau" (Water) et un type secondaire de type "Vol" (Flying).
Nous pouvons également observer que les Pokémon de type "Normal" (Normal) possèdent le plus fréquemment un type secondaire de type "Vol" (Flying) et que les Pokémon de type "Plante" (Grass) possèdent souvent un type secondaire de type "Poison" (Poison).**Ce sont les combos les plus fréquents**.
On peut également remarquer que de nombreux combos n'existent pas, comme par exemple "Poison" (Poison) et "Acier" (Steel), ou encore "Fée" (Fairy) et "Combat" (Fighting). Cela peut sembler logique pour certaines combinaisons (par exemple "Feu" (Fire) et "Eau" (Water)), mais il est intéressant de le noter.
Malgré tout, on peut remarquer que la plupart des combinaisons sont représentées par la même echelle de couleur, ce qui signifie qu'il n'y a pas de combo de type qui se démarque vraiment des autres (hormis ceux notés au début).  


# 2. Resistance d'un type de Pokémon face à un autre type de Pokémon
***Objectif du graphique :***  
Ici, nous allons répondre à la question suivante : **Face à quel type adverse chaque type resiste t-il le mieux ?**
En effet, chaque pokémon un coefficient de dégats subits pour chaque type adverse. Par exemple, si un pokémon a un coéfficent de 2 pour le type Feu, il recevra 2 fois plus de dégats par attaque de type Feu.
Le but est de voir ici, si ces coefficients sont équitablement répartis, où si on peut observer des tendances.

***Présentation :***  
Pour réaliser ce graphique, nous avons utilisé les données du dataset "Pokemon_data".
Nous avons conservé les colonnes "name", "type1" et les coefficients de dégats subits pour chaque type adverse.
Nous avons ensuite calculé la moyenne des coefficients de dégats subits pour chaque type adverse, puis nous avons créé une heatmap pour visualiser ces moyennes.


***Visualisation***  
```{r warning=FALSE}
library(ggplot2)
library(dplyr)
library(tidyr)

#Ouverture du dataset
df <- read.csv("data/Pokemon_data.csv", sep = ",")

#On ne garde que les colonnes nécessaires
df <- df %>%
  select(name, type1, against_bug, against_dark, against_dragon,
         against_electric, against_fairy, against_fighting, against_fire,
         against_flying, against_ghost, against_grass, against_ground,
         against_ice, against_normal, against_poison, against_psychic,
         against_rock, against_steel, against_water)

#On calcule la moyenne des coefficients "against" par type
mean_against_by_type <- df %>%
  group_by(type1) %>%
  summarise(
    mean_against_bug = mean(against_bug, na.rm = TRUE),
    mean_against_dark = mean(against_dark, na.rm = TRUE),
    mean_against_dragon = mean(against_dragon, na.rm = TRUE),
    mean_against_electric = mean(against_electric, na.rm = TRUE),
    mean_against_fairy = mean(against_fairy, na.rm = TRUE),
    mean_against_fighting = mean(against_fighting, na.rm = TRUE),
    mean_against_fire = mean(against_fire, na.rm = TRUE),
    mean_against_flying = mean(against_flying, na.rm = TRUE),
    mean_against_ghost = mean(against_ghost, na.rm = TRUE),
    mean_against_grass = mean(against_grass, na.rm = TRUE),
    mean_against_ground = mean(against_ground, na.rm = TRUE),
    mean_against_ice = mean(against_ice, na.rm = TRUE),
    mean_against_normal = mean(against_normal, na.rm = TRUE),
    mean_against_poison = mean(against_poison, na.rm = TRUE),
    mean_against_psychic = mean(against_psychic, na.rm = TRUE),
    mean_against_rock = mean(against_rock, na.rm = TRUE),
    mean_against_steel = mean(against_steel, na.rm = TRUE),
    mean_against_water = mean(against_water, na.rm = TRUE)
  )

# Transformation des données pour la heatmap
heatmap_data <- mean_against_by_type %>%
  pivot_longer(
    cols = starts_with("mean_against"),
    names_to = "against_type",
    values_to = "mean_value"
  ) %>%
  mutate(against_type = gsub("mean_against_", "", against_type))

# Création de la heatmap
ggplot(heatmap_data, aes(x = against_type, y = type1, fill = mean_value)) +
  geom_tile(color = "white") +
  geom_text(aes(label = round(mean_value, 2)), color = "black", size = 3) + # Ajout des labels
  scale_fill_gradient(low = "#d0ff00", high = "red", name = "Moyenne") +
  theme_minimal() +
  theme(axis.text.x = element_text(angle = 45, hjust = 1)) +
  labs(
    title = "Heatmap des moyennes des coefficients de dégâts subits par type, pour chaque type adverse",
    x = "Type du Pokémon adverse",
    y = "Type du Pokémon"
  )
```


***Analyse :***  
Nous pouvons observer grâce à cette heatmap que le types de Pokémon ont une réèlle influence sur les dégats subits et donc l'issu d'un combat.
En effet, les dégats subits sont multipliés par des coefficients qui varient énormément selon le type adverse. Par exemple, un pokémon de type "Feu" (Fire) subira 2 fois plus de dégats face à un Pokémon de type "Eau" (Water), mais seulement 0.5 fois moins de dégats face à un Pokémon de type "Plante" (Grass).
Nous pouvons également observer que certains types de Pokémon sont plus résistants que d'autres. Par exemple, les Pokémon de type "Acier" (Steel) subissent moins de dégats face à la plupart des types adverses, tandis que les Pokémon de type "Normal" (Normal) subissent plus de dégats face à la plupart des types adverses.
Ensuite, nous pouvons également observer que certains types de Pokémon sont plus efficaces que d'autres. Par exemple, les Pokémon de type "Dragon" (Dragon) infligent plus de dégats face à la plupart des types adverses, tandis que les Pokémon de type "Fée" (Fairy) infligent moins de dégats face à la plupart des types adverses.
Enfin, on peut noter que certains types de pokémons sont immunisés à certains types adverses, comme par exemple les Pokémon de type "Vol" (Flying) face aux attaques de type "Sol" (Ground). Cela peut être très intéressant à prendre en compte lors d'un combat, car cela peut faire la différence entre la victoire et la défaite. 