# 1. Visualisation des différents combos de types de Pokémon 

***Objectif du graphique :***  
Ici, nous allons répondre à la question suivante : **Quel est le nombre de Pokémon par combinaison de types ?**
En effet, les pokémons possèdent un type principal (type1) et un type secondaire (type2). Le but est de voir ici, si ces types sont équitablements répartis, où si on peut observer des tendances.
Nous allons donc créer une heatmap permettant de visualiser les combinaisons de types de Pokémon.

***Présentation :***  
Pour réaliser ce graphique, nous avons utilisé les données du dataset "Pokemon_data".
Nous avons filtré les Pokémon qui n'ont pas de type secondaire (type2 = "None").
Nous avons ensuite compté le nombre de Pokémon par combinaison de types, puis nous avons ajouté des totaux pour chaque type principal et secondaire.

***Code et Visualisation***  
```{r warning=FALSE}
library(ggplot2)
library(dplyr)
library(tidyr)

#Ouverture du dataset
df <- read.csv("data/Pokemon_data.csv", sep = ",")

#On ne garde que les colonnes nécessaires : name, type1 et type2
df <- df %>%
  select(name, type1, type2) %>%
  mutate(type1 = as.character(type1), type2 = as.character(type2))

# Comptage
df_filtered <- df %>%
  filter(type2 != "None") %>%
  count(type1, type2)

# Totaux
row_totals <- df_filtered %>%
  group_by(type1) %>%
  summarise(n = sum(n)) %>%
  mutate(type2 = "Total")

col_totals <- df_filtered %>%
  group_by(type2) %>%
  summarise(n = sum(n)) %>%
  mutate(type1 = "Total")

# Fusion
df_augmented <- bind_rows(df_filtered, row_totals, col_totals)

# Marquage des cellules de total
df_augmented <- df_augmented %>%
  mutate(
    is_total = type1 == "Total" | type2 == "Total",
    fill_value = ifelse(is_total, NA, n),
    text_color = ifelse(is_total, "black", "gray10"),
    border_color = ifelse(is_total, "black", "white")
  )

# Forcer l'ordre pour mettre "Total" à droite / en haut
type1_levels <- c(sort(unique(df_augmented$type1[df_augmented$type1 != "Total"])), "Total")
type2_levels <- c(sort(unique(df_augmented$type2[df_augmented$type2 != "Total"])), "Total")

df_augmented <- df_augmented %>%
  mutate(
    type1 = factor(type1, levels = type1_levels),
    type2 = factor(type2, levels = type2_levels)
  )

# Heatmap finale
ggplot(df_augmented, aes(x = type2, y = type1)) +
  geom_tile(aes(fill = fill_value), color = df_augmented$border_color, size = 1) +
  geom_text(aes(label = n, color = text_color), show.legend = FALSE) +
  scale_fill_gradient(low = "#ffeda0", high = "#f03b20", na.value = "white") +
  scale_color_identity() +
  theme_minimal() +
  theme(axis.text.x = element_text(angle = 35, hjust = 1)) +
  labs(
    title = "Heatmap des Combinaisons de Types 1 / Types 2 des Pokémons avec un Type Secondaire",
    subtitle = "Nombre de Pokémons par combinaison de types",
    x = "Type Secondaire",
    y = "Type Principal"
  ) +
  coord_fixed()
```

***Analyse :***  
Nous pouvons observer que la majorité des Pokémon possèdent un type principal de type "Eau" (Water) et un type secondaire de type "Vol" (Flying).
Nous pouvons également observer que les Pokémon de type "Normal" (Normal) possèdent le plus fréquemment un type secondaire de type "Vol" (Flying) et que les Pokémon de type "Plante" (Grass) possèdent souvent un type secondaire de type "Poison" (Poison).**Ce sont les combos les plus fréquents**.
On peut également remarquer que de nombreux combos n'existent pas, comme par exemple "Poison" (Poison) et "Acier" (Steel), ou encore "Fée" (Fairy) et "Combat" (Fighting). Cela peut sembler logique pour certaines combinaisons (par exemple "Feu" (Fire) et "Eau" (Water)), mais il est intéressant de le noter.
Malgré tout, on peut remarquer que la plupart des combinaisons sont représentées par la même echelle de couleur, ce qui signifie qu'il n'y a pas de combo de type qui se démarque vraiment des autres (hormis ceux notés au début).  


# 2. Efficacité  d'un type de Pokémon face à un autre type de Pokémon
***Objectif du graphique :***  
Ici, nous allons répondre à la question suivante : **Face à quel type adverse chaque type d'attaque est-il meilleur ?**
En effet, chaque pokémon possède un coefficient de dégats subits pour chaque type adverse. Par exemple, si un pokémon a un coéfficent de 2 pour le type Feu, il recevra 2 fois plus de dégats par attaque de type Feu.
Le but est de voir ici, si ces coefficients sont équitablement répartis, où si on peut observer des tendances en fonction du type principal du pokémon.

***Présentation :***  
Pour réaliser ce graphique, nous avons utilisé les données du dataset "Pokemon_data".
Nous avons conservé les colonnes "name", "type1" et les coefficients de dégats subits pour chaque type adverse.
Nous avons ensuite calculé la moyenne des coefficients de dégats subits pour chaque type adverse, puis nous avons créé une heatmap pour visualiser ces moyennes.


***Visualisation***  
```{r warning=FALSE}
library(ggplot2)
library(dplyr)
library(tidyr)

#Ouverture du dataset
df <- read.csv("data/Pokemon_data.csv", sep = ",")

#On ne garde que les colonnes nécessaires
df <- df %>%
  select(name, type1, against_bug, against_dark, against_dragon,
         against_electric, against_fairy, against_fighting, against_fire,
         against_flying, against_ghost, against_grass, against_ground,
         against_ice, against_normal, against_poison, against_psychic,
         against_rock, against_steel, against_water)

#On calcule la moyenne des coefficients "against" par type
mean_against_by_type <- df %>%
  group_by(type1) %>%
  summarise(
    mean_against_bug = mean(against_bug, na.rm = TRUE),
    mean_against_dark = mean(against_dark, na.rm = TRUE),
    mean_against_dragon = mean(against_dragon, na.rm = TRUE),
    mean_against_electric = mean(against_electric, na.rm = TRUE),
    mean_against_fairy = mean(against_fairy, na.rm = TRUE),
    mean_against_fighting = mean(against_fighting, na.rm = TRUE),
    mean_against_fire = mean(against_fire, na.rm = TRUE),
    mean_against_flying = mean(against_flying, na.rm = TRUE),
    mean_against_ghost = mean(against_ghost, na.rm = TRUE),
    mean_against_grass = mean(against_grass, na.rm = TRUE),
    mean_against_ground = mean(against_ground, na.rm = TRUE),
    mean_against_ice = mean(against_ice, na.rm = TRUE),
    mean_against_normal = mean(against_normal, na.rm = TRUE),
    mean_against_poison = mean(against_poison, na.rm = TRUE),
    mean_against_psychic = mean(against_psychic, na.rm = TRUE),
    mean_against_rock = mean(against_rock, na.rm = TRUE),
    mean_against_steel = mean(against_steel, na.rm = TRUE),
    mean_against_water = mean(against_water, na.rm = TRUE)
  )

# Transformation des données pour la heatmap
heatmap_data <- mean_against_by_type %>%
  pivot_longer(
    cols = starts_with("mean_against"),
    names_to = "against_type",
    values_to = "mean_value"
  ) %>%
  mutate(against_type = gsub("mean_against_", "", against_type))

# Création de la heatmap
ggplot(heatmap_data, aes(x = type1, y = against_type, fill = mean_value)) +
  geom_tile(color = "white") +
  geom_text(aes(label = round(mean_value, 2)), color = "black", size = 3) + # Ajout des labels
  scale_fill_gradient2(
    low = "blue",    # Couleur pour les valeurs basses (proche de 0)
    mid = "white",   # Couleur neutre pour la valeur 1
    high = "red",    # Couleur pour les valeurs hautes (proche de 2)
    midpoint = 1,    # Point central du dégradé
    name = "Moyenne" # Légende de l'échelle
  ) +
  theme_minimal() +
  theme(axis.text.x = element_text(angle = 45, hjust = 1)) +
  labs(
    title = "Heatmap des moyennes des coefficients de dégâts infligés par type d'attaque, pour chaque type pricipal du pokémon adverse",
    x = "Type principal du Pokémon attaqué",
    y = "Type de l'attaque"
  )
```

***Analyse :***  
Nous pouvons observer grâce à cette heatmap que le types de Pokémon ont une réèlle influence sur les dégats infligés / subits et donc l'issu d'un combat.
En effet, les dégats reçus sont multipliés par des coefficients qui varient énormément selon le type adverse. Par exemple, un pokémon de type "Feu" (Fire) subira 2 fois plus de dégats face à un Pokémon de type "Eau" (Water), mais seulement 0.5 fois moins de dégats face à un Pokémon de type "Plante" (Grass).
Nous pouvons également observer que certains types de Pokémon sont plus résistants que d'autres. Par exemple, les Pokémon de type "Acier" (Steel) subissent moins de dégats face à la plupart des types adverses, tandis que les Pokémon de type "Normal" (Normal) subissent plus de dégats face à la plupart des types adverses.
Ensuite, nous pouvons également observer que certains types de Pokémon sont plus efficaces que d'autres. Par exemple, les Pokémon de type "Dragon" (Dragon) infligent plus de dégats face à la plupart des types adverses, tandis que les Pokémon de type "Fée" (Fairy) infligent moins de dégats face à la plupart des types adverses.
Enfin, on peut noter que certains types de pokémons sont immunisés face à certains types adverses, comme par exemple les Pokémon de type "Vol" (Flying) face aux attaques de type "Sol" (Ground). Cela peut être très intéressant à prendre en compte lors d'un combat, car cela peut faire la différence entre la victoire et la défaite.

# 3. Statistiques des pokémons selon leur niveau d'évolution
***Objectif du graphique :***  
Ici, nous allons répondre à la question suivante : **Quelles sont les statistiques des pokémons selon leur niveau d'évolution ?**
En effet, chaque niveau d'évolution peut avoir un impact significatif sur les statistiques d'un pokémon, telles que ses points de vie (HP), son attaque, sa défense, etc.

***Présentation :***  
Pour réaliser ce graphique, nous avons utilisé les données du dataset "Pokemon_data" et "pokemon-tcg-data-master 1999-2023.csv".
Nous avons filtré les Pokémon selon leur niveau d'évolution (1, 2 ou 3) dans le second dataset, et nous avons calculé la moyenne des statistiques pour chaque niveau d'évolution grâce au premier.

***Visualisation***  
```{r warning=FALSE}
library(ggplot2)
library(dplyr)
library(tidyr)
library(fmsb)

#Ouverture des dataset
df_evolutions <- read.csv("data/pokemon-tcg-data-master 1999-2023.csv", sep = ",")
df_stats <- read.csv("data/Pokemon_data.csv", sep = ",")

#On ne garde que les colonnes nécessaires
df_evolutions <- df_evolutions %>%
  select(name, supertype, subtypes) %>%
  filter(supertype == "Pokémon") %>% #On conserve que les pokémons
  distinct() %>% #On supprime les doublons
  filter(grepl("Stage", subtypes) | grepl("Basic", subtypes)) %>% # On supprime les sous types bizarres (ex, VMAX, etc.) qui ne continennet pas d'info sur l'évolution
  mutate( numero_evolution = if_else(grepl("Stage 1", subtypes), "2", if_else(grepl("Stage 2", subtypes), "3", "1"))) %>% # On supprime le mot "Stage" pour ne garder que le niveau d'évolution (ex, 1, 2, etc.)
  select(-subtypes, -supertype) %>%
  distinct()  #On supprime les doublons

df_stats <- df_stats %>%
  select(name, height_m, weight_kg, base_total, hp, attack, defense, sp_attack, sp_defense, speed, capture_rate) %>%
  left_join(df_evolutions, by = "name") %>%
  select(-name) %>% #On supprime la colonne name qui n'est plus nécessaire
  mutate(numero_evolution = as.numeric(numero_evolution)) # On transforme le niveau d'évolution en numérique

df_1 <- select(filter(df_stats, numero_evolution == 1), -numero_evolution)
df_2 <- select(filter(df_stats, numero_evolution == 2), -numero_evolution)
df_3 <- select(filter(df_stats, numero_evolution == 3), -numero_evolution)

# Calculer les moyennes pour chaque colonne pertinente
mean_df1 <- colMeans(df_1[, c("hp", "attack", "defense", "sp_attack", "sp_defense", "speed")])
mean_df2 <- colMeans(df_2[, c("hp", "attack", "defense", "sp_attack", "sp_defense", "speed")])
mean_df3 <- colMeans(df_3[, c("hp", "attack", "defense", "sp_attack", "sp_defense", "speed")])


# Préparer les données pour les diagrammes radars
# Ajoutez les valeurs maximales et minimales pour la mise à l'échelle des radars
mean_df1 <- rbind(rep(100, length(mean_df1)), rep(0, length(mean_df1)), mean_df1)
mean_df2 <- rbind(rep(100, length(mean_df2)), rep(0, length(mean_df2)), mean_df2)
mean_df3 <- rbind(rep(100, length(mean_df3)), rep(0, length(mean_df3)), mean_df3)

# Conversion des données moyennes en data.frames
mean_df1 <- as.data.frame(mean_df1)
mean_df2 <- as.data.frame(mean_df2)
mean_df3 <- as.data.frame(mean_df3)

# Créer une figure avec 3 diagrammes radars
par(mfrow=c(1, 3))  # Affiche 3 graphiques dans une ligne

# Diagramme radar pour le premier DataFrame
radarchart(mean_df1, axistype=1, pcol=rgb(0.2,0.5,0.7,0.8), pfcol=rgb(0.2,0.5,0.7,0.5), plwd=4, cglcol="grey", cglty=1, axislabcol="black", caxislabels=seq(0, 100, 20), cglwd=0.8)
title("Niveau d'évolution 1")

# Diagramme radar pour le deuxième DataFrame
radarchart(mean_df2, axistype=1, pcol=rgb(0.7,0.5,0.2,0.8), pfcol=rgb(0.7,0.5,0.2,0.5), plwd=4, cglcol="grey", cglty=1, axislabcol="black", caxislabels=seq(0, 100, 20), cglwd=0.8)
title("Niveau d'évolution 2")

# Diagramme radar pour le troisième DataFrame
radarchart(mean_df3, axistype=1, pcol=rgb(0.2,0.7,0.3,0.8), pfcol=rgb(0.2,0.7,0.3,0.5), plwd=4, cglcol="grey", cglty=1, axislabcol="black", caxislabels=seq(0, 100, 20), cglwd=0.8)
title("Niveau d'évolution 3")

```

***Analyse :***  
Nous pouvons observer grâce à ces diagrammes radars que les statistiques des pokémons évoluent en fonction de leur niveau d'évolution.
En effet, les pokémons de niveau d'évolution 1 ont des statistiques plus faibles que ceux de niveau d'évolution 2, qui eux-mêmes ont des statistiques plus faibles que ceux de niveau d'évolution 3.
Cela est logique, car les pokémons de niveau d'évolution 3 sont généralement plus puissants que ceux de niveau d'évolution 2, qui eux-mêmes sont plus puissants que ceux de niveau d'évolution 1.
Nous pouvons également observer que les statistiques des pokémons de niveau d'évolution 1 sont plus homogènes que celles des pokémons de niveau d'évolution 2 et 3. De plus, les statistiques n'évoluent pas toutes de la même manière. Par exemple : la vitesse évolue "peu" entre les niveaux d'évolution, à où l'attaque et la défense évoluent beaucoup plus.