---
title: "Graphique_Sinthujan"
author: "Sinthujan ARULRAJ"
date: "2025-05-18"
output:
  html_document: default
  pdf_document: default
---


## 1. Visualisation de la popularité des jeux vidéos Pokémon à l'aide du nombre de ventes de 1996 à 2014  
  
  
***Objectif du graphique :***  

Ici, nous allons répondre aux questions suivantes : **À quel point les jeux vidéos Pokémon sont-ils populaires ? Les jeux récents sont-ils plus populaires que les anciens ?**
Les jeux vidéos Pokémon existent depuis très longtemps et de nouveaux jeux ne cessent de sortir.
À l'aide de ce graphique, le but est d'observer si les jeux vidéos Pokémon occupent une place importante sur le marché des jeux vidéos et de voir comment évolue cette place au cours du temps.
Nous avons créé un barchart permettant de comparer chaque jeu vidéo Pokémon avec le jeu le plus vendu de la même année.

***Présentation :***  

Pour réaliser ce graphique, nous avons utilisé les données du dataset **"vgsales.csv"**.
Nous avons conservé uniquement les jeux Pokémon qui ont des ventes globales supérieures à 6 millions afin de conserver uniquement les jeux principaux de Pokémon et éliminer tous les spin-off.
Nous avons ensuite comparer à l'aide d'un barchart le nombre de ventes des jeux Pokémon avec le jeu vidéo le plus vendu de la même année. On peut voir également la position du jeu Pokémon parmi les ventes globales de l'année.

```{r echo=FALSE, message=FALSE, warning=FALSE}
# Charger les bibliothèques
library(tidyverse)

# Charger le dataset
df <- read_csv("vgsales.csv")

# 1. Filtrer les jeux Pokémon avec plus de 6 millions de ventes
pokemon_games <- df %>%
  filter(str_detect(Name, "(?i)pokemon") & Global_Sales > 6) %>%
  drop_na(Year, Global_Sales) %>%
  filter(is.finite(Global_Sales))

# 2. Identifier le jeu le plus vendu par année
top_games_by_year <- df %>%
  drop_na(Year, Global_Sales) %>%
  filter(is.finite(Global_Sales)) %>%
  group_by(Year) %>%
  slice_max(order_by = Global_Sales, n = 1) %>%
  ungroup()

# 3. Calculer le rang de chaque jeu Pokémon par année
df_with_rank <- df %>%
  drop_na(Year, Global_Sales) %>%
  filter(is.finite(Global_Sales)) %>%
  group_by(Year) %>%
  mutate(Rank = rank(-Global_Sales)) %>%
  ungroup()

# 4. Associer chaque jeu Pokémon à son jeu top de l'année et ajouter le rang
comparison_df <- pokemon_games %>%
  left_join(top_games_by_year, by = "Year", suffix = c("_pokemon", "_top")) %>%
  left_join(df_with_rank %>% filter(str_detect(Name, "(?i)pokemon")), by = c("Year", "Name_pokemon" = "Name")) %>%
  select(Year,
         Pokemon_Game = Name_pokemon,
         Pokemon_Sales = Global_Sales_pokemon,
         Top_Game = Name_top,
         Top_Game_Sales = Global_Sales_top,
         Pokemon_Rank = Rank)

# 5. Préparer les données pour un bar chart
plot_data <- comparison_df %>%
  drop_na(Year, Pokemon_Sales, Top_Game_Sales) %>%
  filter(is.finite(Pokemon_Sales), is.finite(Top_Game_Sales)) %>%
  pivot_longer(cols = c(Pokemon_Sales, Top_Game_Sales),
               names_to = "Type",
               values_to = "Sales") %>%
  mutate(
    Game_Name = ifelse(Type == "Pokemon_Sales", Pokemon_Game, Top_Game),
    Color = ifelse(Type == "Pokemon_Sales", "Pokemon_Game", "Top_Game"),
    Label = gsub("(?i)pokemon", "", Game_Name, ignore.case = TRUE),
    Rank_Label = ifelse(Type == "Pokemon_Sales", paste(Pokemon_Rank), NA)
  )

# 6. Faire un bar chart avec un thème sombre personnalisé
ggplot(plot_data, aes(x = factor(Year), y = Sales, fill = Color)) +
  geom_bar(stat = "identity", position = position_dodge2(width = 0.9, preserve = "single"),
           width = 0.7) +
  labs(title = "Comparaison des ventes de jeux vidéos: Pokémon vs Top Vente par Année",
       x = "Année",
       y = "Ventes Globales (Millions)") +
  scale_fill_manual(values = c("Pokemon_Game" = "#1f77b4", "Top_Game" = "#ff7f0e"),
                    labels = c("Jeu Pokémon", "Top Jeu Année"),
                    name = "Type de Jeu") +
  scale_y_continuous(limits = c(0, 100)) +
  theme_minimal(base_family = "sans") +  # Changement de thème
  theme(
    axis.text.x = element_text(angle = 70, hjust = 1, size = 10, face = "bold", color = "black"),
    axis.text.y = element_text(size = 10, face = "bold", color = "black"),
    axis.title.x = element_text(face = "bold", size = 12, color = "black"),
    axis.title.y = element_text(face = "bold", size = 12, color = "black"),
    plot.title = element_text(face = "bold", size = 12, hjust = 0.5, color = "black"),
    legend.title = element_text(face = "bold", color = "black"),
    legend.text = element_text(face = "bold", color = "black"),
    axis.ticks = element_line(color = "black", size = 0.7),
    axis.line = element_line(color = "black", size = 0.7),
    plot.margin = margin(t = 30, r = 10, b = 10, l = 10)
  ) +
  geom_text(aes(label = Label),
            position = position_dodge(width = 0.8),
            vjust = 0.25,
            hjust = -0.05,
            size = 3.5,
            colour = "black",
            angle = 90) +
  
  geom_text(aes(label = Rank_Label, y = Sales / 2),
            position = position_dodge2(width = 0.9, preserve = "single"),
            vjust = 0.5,
            hjust = 0.25,
            size = 4,
            colour = "black",
            fontface = "bold") + 
  
  annotate("text",
           x = Inf, y = Inf,
           label = "Le chiffre à l'intérieur des barres indique\nla position du jeu Pokémon parmi\nles ventes globales de l'année",
           hjust = 1.0, vjust = 1.5,
           size = 3,
           color = "black",
           fontface = "italic")


```

***Analyse :***

On peut observer que les jeux Pokémon récents se vendent globalement moins bien que les anciens. On peut remarquer cela car les 2 jeux Pokémon les plus vendus de l'histoire sont sortis en **1996 et 1999** avec respectivement **plus de 30 et 20 millions** de ventes, tandis que les plus récents peine à atteindre les **20 millions** de ventes. 

Cependant à l'aide des rangs des jeux Pokémon parmi les ventes globales de chaque année, on peut voir qu'à chaque sortie d'un nouveau jeu Pokémon, ce dernier figure presque toujours parmi le **TOP 5** des ventes de l'année. Récemment, il est rare de voir des jeux Pokémon en première position comme on avait pu le voir en **1996 et 1999**. 
Mais on peut conclure que les jeux Pokémon occupe toujours une place très importante sur le marché du jeu vidéo.
On peut expliquer cette baisse des ventes par le fait qu'il y'a de plus en plus de concurrence et un manque de nouveauté dans le contenu.



## 2. Visualisation de la répartition régionale des ventes des jeux Pokémon de 1996 à 2014 


***Objectif du graphique :***  

Nous cherchons ici à répondre aux questions suivantes : **Comment les ventes des jeux Pokémon se répartissent au sein des régions ? Est-ce que cette répartition est différente selon le jeu et l'année ?**
Les jeux vidéos Pokémon ont été développés par des studios Japonais, et pourtant le succès des jeux est visible dans le monde eniter.
À l'aide de ce graphique, le but est de comparer les proportions des ventes entre chaque région pour comprendre la popularité du jeu dans la région.
Nous avons créé un barchart permettant de comparer les proportions des ventes entre chaque région pour chaque jeu.

***Présentation :***  

Pour réaliser ce graphique, nous avons utilisé les données du dataset **"vgsales.csv"**.
Nous avons conservé uniquement les jeux Pokémon qui ont des ventes globales supérieures à 6 millions afin de conserver uniquement les jeux principaux de Pokémon et éliminer tous les spin-off.

```{r echo=FALSE, message=FALSE, warning=FALSE}

library(tidyverse)

# Charger les données
df <- read_csv("vgsales.csv")

# 1. Filtrer les jeux Pokémon avec plus de 6 millions de ventes
pokemon_games <- df %>%
  filter(str_detect(Name, "(?i)pokemon") & Global_Sales > 6) %>%
  drop_na(Year, Global_Sales) %>%
  filter(is.finite(Global_Sales))

# 2. Nettoyer les noms de jeux : enlever "Pokémon" et ajouter l'année
pokemon_games <- pokemon_games %>%
  mutate(Name = gsub("(?i)pokemon", "", Name, ignore.case = TRUE),
         Name = paste(Name, " (", Year, ")", sep = "")) 

# 3. Réorganiser les données et garder l'année
pokemon_long <- pokemon_games %>%
  select(Name, Year, NA_Sales, EU_Sales, JP_Sales, Other_Sales) %>%  # Garder l'année
  pivot_longer(cols = c(NA_Sales, EU_Sales, JP_Sales, Other_Sales),
               names_to = "Region",
               values_to = "Sales")

# 4. Ajouter les proportions pour les étiquettes
pokemon_long <- pokemon_long %>%
  group_by(Name) %>%
  mutate(Prop = Sales / sum(Sales)) %>%
  ungroup() %>%
  mutate(Label = scales::percent(Prop, accuracy = 1))  # format "25%"

# 5. Tracer le graphique avec les labels, ordonné par année de sortie
ggplot(pokemon_long, aes(x = fct_reorder(Name, Year, .fun = min), y = Sales, fill = Region)) +
  geom_bar(stat = "identity", position = "fill") +
  geom_text(aes(label = Label), 
            position = position_fill(vjust = 0.5), 
            color = "white", size = 3) +
  scale_y_continuous(labels = scales::percent_format()) +
  labs(
    title = "Répartition régionale des ventes des jeux Pokémon \nde 1996 à 2014 (>6M ventes)",
    x = "Jeu Pokémon",
    y = "Proportion des ventes (%)",
    fill = "Région"
  ) +
  theme_minimal() +
  theme(axis.text.x = element_text(angle = 45, hjust = 1, face = "bold"),
    axis.text.y = element_text(face = "bold"),
    axis.title.x = element_text(face = "bold"),
    axis.title.y = element_text(face = "bold"),
    plot.title = element_text(face = "bold"),
    legend.title = element_text(face = "bold"),
    legend.text = element_text(face = "bold"),
    axis.ticks = element_line(color = "black", size = 0.7),
    axis.line = element_line(color = "black", size = 0.7),
    plot.margin = margin(t = 30, r = 10, b = 10, l = 10)
  )

```

***Analyse :***

On remarque que la répartition des ventes par région est relativement similaire d’un jeu à l’autre.**L'Europe** représente en général **entre 25 et 30 %** des ventes. **L'Amérique du Nord**, quant à elle, représente  **entre 35 et 41 %** des ventes, tandis que le pays créateur, le Japon, se situe **entre 30 et 38 %**.
Au vu de ces proportions, on peut conclure que l'Amérique du Nord représente la plus grande part des ventes, suivie du Japon, puis de l'Europe. Cependant, voir l’Europe en troisième position peut surprendre, car elle est démographiquement plus importante que le Japon et l’Amérique du Nord. Cela pourrait s’expliquer par une culture vidéoludique différente, une moindre popularité de Pokémon à certaines époques, ou des efforts marketing moindres sur le continent européen. Enfin, il est logique que le Japon conserve une part importante des ventes, représentant systématiquement environ un tiers, compte tenu de la forte culture autour de Pokémon et de l’impact de la franchise dans son pays d’origine.

On observe tout de même certaines exceptions. Pour les jeux **Pokémon Noir & Blanc**, **l'Europe** affiche ses pires score avec **21 et 22 %**, au profit du **Japon**, qui atteint ses meilleurs scores avec **37 et 38 %**.


## 3. Visualisation du classement des joueurs dans les tournois de carte Pokémon en fonction du rang de leur deck en terme de prix dans le tournoi 


***Objectif du graphique :***  

Nous cherchons ici à répondre à la question suivante : **Le prix total d’un deck influence-t-il le classement final d’un joueur dans un tournoi de cartes Pokémon ? ?**
Des tournois de cartes Pokémon sont organisés dans le monde entier. Dans chaque tournoi, les joueurs participent avec un deck qu’ils ont préalablement préparé. Il est intéressant d’analyser si le classement d’un deck en termes de prix peut avoir un impact sur le classement final du joueur dans le tournoi.
Grâce à ce graphique, nous cherchons par exemple à savoir si un joueur ayant le deck le plus cher termine régulièrement dans le top 10 de la compétition.
Nous avons créé un **boxplot** permettant de visualiser la médiane, les premier et troisième quartiles, ainsi que les valeurs aberrantes (outliers) pour chaque rang. Nous y avons également ajouté des courbes de tendance pour la médiane et la moyenne (hors outliers) en fonction du classement final.
Un second **boxplot** a été réalisé pour présenter les statistiques de base concernant le prix des decks selon leur rang.
