---
title: "graphique_sophie"
date: "2025-04-23"
output: 
  prettydoc::html_pretty:
    theme: architect
---

```{r setup, include=FALSE}
knitr::opts_chunk$set(echo = FALSE, message = FALSE, results = 'hide', warning = FALSE)
```

# Comparaison des base stats des Pokémons légendaires et des Pokémons normaux

***Objectif du graphique :***
Ici, nous allons répondre à la question suivante : Les Pokémons légdendaires sont-ils les plus forts ?
Parmi tous les Pokémon existants, certains Pokémons sont considérés comme étant spéciaux : les Pokémon légendaires, iconiques à chaque jeu, accompagnés des Pokémon fabuleux. Introduits dans les jeux Pokémon X et Y, les méga-évolutions constituent également une catégorie à part. 

***Présentation :***
Afin de savoir si ces Pokémon sont réellement plus puissants que les autres, nous allons observer la répartition des totaux des statistiques de base (abrégé "base stats") pour tous les Pokémons, en différenciant les légendaires des autres.
Nous allons utiliser le dataset "The Complete Pokemon Dataset". 
Les conditions des Pokémons légendaires, mythiques ("mythical" en anglais) et méga-évolutions sont dispersées dans 3 colonnes différentes que nous allons fusionner en une seule colonne "group".
Enfin, nous affichons l'histogramme du total de base stats, en différenciant les Pokémons spéciaux par la couleur. 

***Code et Visualisation***

```{r}
# importations des bibliothèques tidyverse
library(ggplot2)
library(dplyr)
library(readr)

# ouverture du dataset
df = read_csv("data/Pokemon_data.csv")

# création d'une nouvelle colonne "group", possédant comme valeur "legendary" si le pokémon est légendaire, etc. (et "regular" si le pokémon n'est pas spécial)
df <- df %>% mutate(group = case_when(
  (is_legendary == TRUE & is_mega ==TRUE) ~ "Mega Legendary",
  is_legendary == TRUE ~ "Legendary",
  is_mythical == TRUE ~ "Mythical",
  is_mega == TRUE ~ "Mega",
  TRUE ~ "Regular"
))

# affichage de l'histogramme
ggplot(df, aes(base_total)) +
  geom_histogram(bins=80, aes(fill = group))  +
  scale_fill_manual(values = alpha(c("slateblue", "skyblue","mediumpurple1", "steelblue", "wheat3"))) +
  labs(
    title = "Distribution des Pokémons selon le total de leurs base stats et leur groupe",
    x = "Total des base stats",
    y = "Compte",
    fill = "Groupe")

```

***Analyse :***

On peut observer que les Pokémons légendaires, fabuleux et méga-évolués possèdent bien un total de statistiques plus élevé que les Pokémons normaux. Ils constituent la quasi majorité de tous les Pokémons ayant 580 ou plus de base stats. 
On observe également que la plupart des Pokémons spéciaux ont le même montant de base stats : 600, 580 ou 680. 
De plus, les Pokémons les plus "puissants", possédant le montant le plus élevé de base stats font partie d'un groupe rare : ils sont à la fois des méga-évolutions et des Pokémons légendaires (Mega Mewtwo X, Mega Mewtwo Y et méga Rayquaza). 
Il existe tout de même quelques cas de Pokémons spéciaux avec des statistiques moyennes voire faibles. On peut penser à Cosmog (200 de base stats), qui est un cas particulier parmi les Pokémons légendaires car il peut évoluer : sa dernière évolution, Solgaleo, possède lui 680 de base stats. 


# Corrélation entre prix des cartes Pokémon et leur génération


***Objectif du graphique :***
Ici, nous allons répondre à deux questions : 
- **La génération d'un Pokémon influe-t-elle sur le prix de ses cartes Pokémon ?**
- **Y a-t-il une corrélation entre popularité d'une génération et le prix de ses cartes ?**

Pour réaliser ce graphique, nous avons combiné plusieurs jeux de données :
- **Pokémon Trading Cards** : noms des cartes et leur prix
- **Sondage de popularité** : popularité des Pokémon
- **The complete pokemon dataset** : générations auxquelles appartiennent les Pokémons
Il faut noter que les cartes Pokémon qui ne concernent pas des Pokémon (cartes Dresseur, cartes Objet, etc.) ne sont pas prises en compte dans cette visualisation.

***Code et Visualisation***
```{r}
# importation des bibliothèques
library(ggplot2)
library(dplyr)
library(readr)
library(stringr)

# lecture du dataset
trading_cards <- read_csv("data/pokemon_trading_cards.csv")
pokemon_data <- read_csv("data/Pokemon_data.csv")
popularity <- tibble(read.table("data/popularity.txt", header = TRUE, sep = ","))

# Correction des noms des Pokémon (upper case => title case)
trading_cards_titled <- trading_cards %>% mutate(Pokemon=str_to_title(Pokemon))
# Renommer une colonne (clarté)
trading_cards_titled <- trading_cards_titled %>% rename(tcg_generation= Generation)
# Renommer une colonne pour le join
pokemon_data <- pokemon_data %>% rename(Pokemon = name)
# Sélection des colonnes utiles
pokemon_data <- pokemon_data %>% select(Pokemon, generation, type1, type2)
# Correction diverses de noms
trading_cards_titled <- trading_cards_titled %>%
  mutate(Pokemon = str_replace(Pokemon, 'Galarian ', "")) %>%
  mutate(Pokemon = str_replace(Pokemon, 'Alolan ', "")) %>%
  mutate(Pokemon = str_replace(Pokemon, ' Prism Star', "")) %>%
  mutate(Pokemon = str_replace(Pokemon, ' Legend', "")) %>%
  mutate(Pokemon = str_replace(Pokemon, 'Shining ', "")) %>%
  mutate(Pokemon = str_replace(Pokemon, ' Gold', "")) %>%
  mutate(Pokemon = str_replace(Pokemon, ' Lv.x', "")) %>%
  mutate(Pokemon = str_replace(Pokemon, ' Vmax', "")) %>%
  mutate(Pokemon = str_replace(Pokemon, ' Gx', "")) %>%
  mutate(Pokemon = str_replace(Pokemon, ' Ex', "")) %>%
  mutate(Pokemon = str_replace(Pokemon, ' V', "")) %>%
  mutate(Pokemon = str_replace(Pokemon, '-', " ")) %>%
  mutate(Pokemon = str_replace(Pokemon, 'White Kyurem', "Kyurem")) %>%
  mutate(Pokemon = str_replace(Pokemon, 'Black Kyurem', "Kyurem"))

pokemon_data <- pokemon_data %>%
  mutate(Pokemon = str_replace(Pokemon, 'Nidorana male', 'Nidoran M')) %>%
  mutate(Pokemon = str_replace(Pokemon, 'Nidorana female', 'Nidoran F')) %>%
  mutate(Pokemon = str_replace(Pokemon, 'Aegislash Blade Forme', 'Aegislash')) %>%
  mutate(Pokemon = str_replace(Pokemon, 'Altered Forme Giratina', 'Giratina')) %>%
  mutate(Pokemon = str_replace(Pokemon, 'Shaymin Land Forme', 'Shaymin')) %>%
  mutate(Pokemon = str_replace(Pokemon, 'Lycanroc Midday Form', 'Lycanroc'))

popularity <- popularity %>%
  mutate(Pokemon = str_replace(Pokemon, 'Farfetchd', "Farfetch'd")) %>%
  mutate(Pokemon = str_replace(Pokemon, 'Mr-Mime', "Mr. Mime")) %>%
  mutate(Pokemon = str_replace(Pokemon, 'Mime-Jr', "Mime Jr.")) %>%
  mutate(Pokemon = str_replace(Pokemon, '-', " "))

# Fusion des datasets
df_intermediate <- inner_join(trading_cards_titled, pokemon_data)
df <- inner_join(df_intermediate, popularity)

# agrégation des données : regroupement par génération
by_gen <- df %>% group_by(generation)
stats <- by_gen %>% summarize(
  price = mean(`Price (Pound)`),
  popularity = mean(Rank),
  votes = mean(Number.of.votes)
)

# fonction pour inverser l'axe y (affichage par rang)
reverse_scale <- function(x) {
  max(x) + min(x) - x
}
```
```{r}
# graphe en fonction du rang de popularité
ggplot(stats) +
  geom_col(aes(x = factor(generation), y = price), fill="steelblue") +
  geom_text(aes(x = factor(generation), y = price, 
                label = price %>% 
                  round(digits=2) %>%
                  str_c("£")),
                  position = position_stack(vjust = .5),
            colour = "navy") +
  geom_line(aes(x = generation, y = reverse_scale(popularity*0.01)), size = 2, colour="orange") +
  labs(title = "Prix moyen des cartes Pokémon en fonction de leur génération",
       subtitle = "Comparaison avec la popularité moyenne des Pokémons par génération",
      y = "Prix moyen (£)") +
  scale_y_continuous(sec.axis=sec_axis(~ reverse_scale(.*100), name="Popularité (rang moyen)")) +
  scale_x_discrete("Génération", labels = c(
    `1` = "I : Kanto",
    `2` = "II : Johto",
    `3` = "III : Hoenn",
    `4` = "IV : Sinnoh",
    `5` = "V : Unys",
    `6` = "VI : Kalos",
    `7` = "VII : Alola"
  ))+
  theme(
    axis.title.y = element_text(colour="navy"),
    axis.title.y.right = element_text(colour="orange"))
```

```{r}
# graphe en fonction du nombre de votes pour la popularité
ggplot(stats) +
  geom_col(aes(x = factor(generation), y = price), fill="steelblue" ) +
  geom_text(aes(x = factor(generation), y = price, 
                label = price %>% 
                  round(digits=2) %>%
                  str_c("£")),
                  position = position_stack(vjust = .43),
            colour = "navy") +
  geom_line(aes(x = generation, y = votes*0.05), size=2, colour="orange") +
  labs(title = "Prix moyen des cartes Pokémon en fonction de leur génération",
       subtitle = "Comparaison avec la popularité moyenne des Pokémons par génération", 
       y = "Prix moyen (£)") +
  scale_y_continuous(sec.axis=sec_axis(~ .*50, name="Popularité (nombre moyen de votes reçus)") ) +
  scale_x_discrete("Génération", labels = c(
    "I : Kanto",
    "II : Johto",
    "III : Hoenn",
    "IV : Sinnoh",
    "V : Unys",
    "VI : Kalos",
    "VII : Alola"
  )) +
  theme(
    axis.title.y = element_text(colour="navy"),
    axis.title.y.right = element_text(colour="orange"))
```
***Analyse :***
Tout d'abord, nous observons que la génération d'un Pokémon semble bien influer le prix des cartes. Les prix suivent une tendance décroissante de la première génération jusqu'à la sixième, puis remontent à la septième. Deux générations ressortent particulièrement : la première et la deuxième, qui ont des prix de vente moyens significativement plus élevés. Cela peut s'expliquer par le fait que les cartes les plus chères (Dracaufeu, Typhlosion, Raichu, Celebi, Mew, Nostenfer) appartiennent à ces deux générations. 
Lorsque l'on compare avec la courbe de la popularité moyenne des Pokémons, on observe effectivement une corrélation. Les deux graphes suivent tous les deux une tendance décroissante, avec la popularité qui suit une tendance plus linéaire. Bien que le critère majeur du prix de vente d'une carte à collectionner soit sa rareté, il est possible que la popularité du Pokémon de la carte influe également. Une hypothèse probable est qu'il s'agit de la génération qui créé cette tendance : plus une carte est ancienne (et donc d'une génération ancienne) et plus elle est rare. De la même manière, un biais de nostalgie peut influer sur l'opinion des personnes et sur le choix de leur Pokémon préféré dans un sondage de popularité.
